【裁判字號】    97,簡上,467
【裁判日期】    971231
【裁判案由】    家庭暴力防治法
【裁判全文】
臺灣臺北地方法院刑事判決             97年度簡上字第467號
上  訴  人
即  被  告  乙○○
                      樓
選任辯護人  張仁龍律師
上列被告因傷害案件，不服本院中華民國九十七年十月十四日九
十七年度簡字第三八七三號第一審刑事簡易判決（聲請簡易判決
處刑案號：臺灣臺北地方法院檢察署九十七年度偵字第一四六六
０號），提起上訴，本院管轄之第二審合議庭判決如下：
    主  文
上訴駁回。
乙○○緩刑貳年，緩刑期間付保護管束。
    事  實
一、乙○○與甲○○係夫妻關係，為家庭暴力防治法第三條第一
    款所定之家庭成員，乙○○於民國九十七年五月三十日上午
    六時許，在其位於臺北市○○區○○路六十三巷四弄二十二
    之一號六樓住處，因不滿甲○○要其繳納房屋稅而發生爭吵
    ，竟基於傷害人身體之犯意，徒手毆打甲○○，致甲○○受
    有右額、臉頰及前頸、右頸等處挫傷之傷害。
二、案經甲○○訴由臺北市政府警察局文山第二分局報請臺灣臺
    北地方法院檢察署檢察官聲請以簡易判決處刑。
    理  由
壹、證據能力方面：
    按被告以外之人於審判外之言詞或書面陳述，除法律有規定
    者外，不得作為證據，刑事訴訟法第一百五十九條第一項固
    有明文；惟被告以外之人於審判外之陳述，雖不符刑事訴訟
    法第一百五十九條之一至第一百五十九條之四之規定，而經
    當事人於審判程序同意作為證據，法院審酌該言詞陳述或書
    面陳述作成時之情況，認為適當者，亦得為證據。當事人、
    代理人或辯護人於法院調查證據時，知有第一百五十九條第
    一項不得為證據之情形，而未於言詞辯論終結前聲明異議者
    ，視為有前項之同意，同法第一百五十九條之五亦有明文。
    證人即告訴人甲○○於警詢、偵訊中之證述，及臺北市立萬
    芳醫院家庭暴力事件驗傷診斷書，雖屬被告以外之人於審判
    外之言詞陳述或書面陳述，然當事人於審判程序對於上開證
    據方法之證據能力並未爭執，本院審酌前開證人於審判外之
    言詞陳述及書面陳述於作成時之情況，並無違法不當或證明
    力明顯過低之瑕疵，認前揭證據方法，適為本案之證據，具
    證據能力，合先敘明。
貳、實體方面：
一、訊據被告乙○○對於上揭事實坦承不諱（見九十七年度簡上
    字第四六七號本院卷第二九頁反面、第三四頁反面），核與
    證人即告訴人於警詢、偵訊時指證之情節相符（見臺灣臺北
    地方法院檢察署九十七年度偵字第一四六六０號偵查卷第八
    、九、二八、四八頁），並有臺北市立萬芳醫院家庭暴力事
    件驗傷診斷書在卷可稽（見前揭偵查卷第一一頁），足認被
    告任意性自白與事實相符，應堪採信。本案事證明確，被告
    傷害犯行，洵堪認定，應予依法論科。
二、查被告與告訴人係夫妻關係，自屬家庭暴力防治法第三條第
    一款所定之家庭成員。核被告所為，係犯刑法第二百七十七
    條第一項傷害罪，且屬家庭暴力防治法第二條第二款所稱家
    庭暴力罪（原審判決漏載，應予補充）。原審認被告罪證明
    確，援引刑事訴訟法第四百四十九條第一項前段、第三項、
    第四百五十四條第二項，刑法第二百七十七條第一項、第四
    十一條第一項前段，刑法施行法第一條之一，判處被告拘役
    十日，並諭知易科罰金之折算標準，經核其認事用法均無違
    誤，量刑亦稱妥適，被告對本案傷害犯行及原審判決認定之
    事實均坦承在卷，其以原審量刑過重為由，提起上訴，為無
    理由，應予駁回。末查，被告前未曾因故意犯罪受有期徒刑
    以上刑之宣告，有臺灣高等法院被告前案紀錄表在卷可按（
    見前揭本院卷第一七頁），被告因一時失慮致罹刑章，考其
    曾經財產保險經紀人專門職業及技術人員考試及格，目前在
    台名保險經紀人股份有限公司任訓練部經理，有正職工作，
    如受刑之執行，恐致其失業，被告經此偵、審教訓，當知警
    惕而無再犯之虞，本院審酌上情，認對被告所宣告之刑以暫
    不執行為適當，爰宣告緩刑二年，以啟自新，併依家庭暴力
    防治法第三十八條第一項之規定，宣告緩刑期內付保護管束
    。
據上論斷，應依刑事訴訟法第四百五十五條之一第一項、第三項
、第三百六十八條，刑法第七十四條第一項第一款，家庭暴力防
治法第三十八條第一項，判決如主文。
本案經檢察官柯木聯到庭執行職務
中    華    民    國    97    年    12    月    31    日
                  刑事第八庭    審判長法  官  陳德民
                                      法  官  陳芃宇
                                      法  官  詹慶堂
上正本證明與原本無異。
不得上訴。
                                      書記官  蔡易霖
中    華    民    國    97    年    12    月    31    日
刑法第二百七十七條
傷害人之身體或健康者，處三年以下有期徒刑、拘役或一千元以
下罰金。
犯前項之罪因而致人於死者，處無期徒刑或七年以上有期徒刑；
致重傷者，處三年以上十年以下有期徒刑。


司法院資訊處製作；財團法人民間司法改革基金會備份。
